【裁判字號】    98,審易,833
【裁判日期】    980623
【裁判案由】    竊盜
【裁判全文】
臺灣桃園地方法院刑事判決             98年度審易字第833號
公  訴  人  臺灣桃園地方法院檢察署檢察官
被      告  丙○○
上列被告因竊盜案件，經檢察官提起公訴（98年度偵字第3557號
），本院判決如下：
    主  文
丙○○攜帶兇器竊盜，累犯，處有期徒刑捌月，扣案之一字型起
子壹支沒收。
    事  實
一、丙○○前有違反毒品危害防制條例、搶奪等前科，其中曾受
    下列罪刑宣告及刑之執行完畢情形：
  (一)於民國91年間，因搶奪案件，經本院以91年度訴字第1261號
    判決判處有期徒刑2 年確定。同年間，因施用第一級毒品案
    件，經本院以91年度訴字第1787號判決判處有期徒刑7 月確
    定。上開2 罪嗣經本院以93年度聲字第1614號裁定應執行有
    期徒刑2 年6 月確定，自92年8 月20日起入監執行，於93年
    12月15日假釋出監，假釋期間因違反保護管束應遵守事項，
    經撤銷假釋，尚餘殘刑9 月13日。
  (二)於94年間，因搶奪案件，經本院以94年度訴字第1756號判決
    判處有期徒刑7 月，上訴後經臺灣高等法院以94年度上訴字
    第3918號判決上訴駁回確定。同年間，因施用第一、二級毒
    品案件，經本院以94年度訴字第1881號判決分別判處有期徒
    刑8 月、6 月，並定應執行有期徒刑1 年確定，繼經本院以
    96年度聲減字第451 號裁定分別減為有期徒刑4 月、3 月，
    並定應執行有期徒刑5 月確定，接續於前述有期徒刑7 月及
    上揭(一)所示殘刑9 月13日之後執行，甫於96年7 月16日執行
    完畢出監（構成累犯）。
二、詎丙○○仍不知悔改，於98年1 月17日，在新竹縣新埔鎮○
    ○○路上某國小附近，見乙○○所使用之車牌號碼為V9-328
    0 號自用小客車停放在上址，竟意圖為自己不法之所有，持
    客觀上可作為兇器使用之一字起子竊取該車，得手後，復將
    該車之車牌換裝為其向友人吳淑明所借用之車牌「HZ-3223
    」（起訴書誤載為「HZ-3233 」）2 面，以避免遭查緝。嗣
    於98年1 月23日凌晨1 時許，丙○○駕駛上揭竊得之車輛行
    經桃園縣楊梅鎮○○○路「大明汽車教練場」前，為警查獲
    ，並扣得一字型起子1 支。
三、案經桃園縣政府警察局楊梅分局報告臺灣桃園地方法院檢察
    署檢察官偵查後起訴。
    理  由
一、本案被告丙○○所犯之罪係屬刑事訴訟法第376 條第2 款之
    刑法第321 條第1 項第3 款之加重竊盜罪，其於準備程序中
    就被訴事實為有罪之陳述，爰依刑事訴訟法第284 條之1 規
    定獨任進行審判程序。
二、按傳聞法則之重要理論依據，在於傳聞證據未經當事人之反
    對詰問予以核實，乃予排斥，惟若當事人已放棄對原供述人
    之反對詰問權，於法院審判時表明同意該等傳聞證據可作為
    證據，基於證據資料愈豐富，愈有助於真實發現之理念，並
    貫徹刑事訴訟法修法加重當事人進行主義之精神，確認當事
    人對於證據能力有處分權之制度，傳聞證據經當事人同意作
    為證據，法院認為適當者，亦得為證據。另當事人於調查證
    據時，對於傳聞證據表示「沒有意見」、「不用再傳喚詰問
    」，而未於言詞辯論終結前聲明異議，應視為已有將該等傳
    聞證據採為證據之同意，此刑事訴訟法第159 條之5 定有明
    文。本案被告於本院審理程序中已表示對卷內人證、書證、
    物證之證據能力均無意見，本院審理時，被告對於被告以外
    之人於審判外之陳述之證據能力並未表示意見，迄本院辯論
    終結前，被告亦未爭執本案證據之證據能力，依刑事訴訟法
    第159 條之5 第2 項之規定，應視為被告已同意本案相關之
    傳聞證據均可作為證據，本院斟酌本案卷內之證據並非非法
    取得，亦無證明力明顯過低之情形，且經本院於審判期日依
    法進行證據之調查、辯論，被告於訴訟上之程序權，已受保
    障，前揭各該證據，均得採為證據。
三、訊據被告丙○○於警詢、偵訊及本院審理時均坦承不諱，核
    與證人即被害人乙○○於警詢之證述、證人甲○○○於警詢
    及偵查中之證述相符，並有桃園縣政府警察局楊梅分局搜索
    扣押筆錄、扣押物品目錄表、桃園縣政府警察局車輛尋獲電
    腦輸入單、車號查詢汽車車籍資料各1 份、贓物認領保管單
    2 紙、查獲照片4 張在卷可稽，復有一字型起子1 支扣案可
    資佐證，足認被告之自白與事實相符，堪以採信。本件事證
    明確，被告犯行堪以認定，應依法論科。
四、按刑法第321 條第1 項第3 款之攜帶兇器竊盜罪，係以行為
    人攜帶兇器竊盜為其加重條件，此所謂兇器，其種類並無限
    制，凡客觀上足對人之生命、身體、安全構成威脅，具有危
    險性之兇器均屬之，且祇須行竊時攜帶此種具有危險性之兇
    器為已足，並不以攜帶之初有行兇之意圖為必要（最高法院
    79年度台上字第5253號判決要旨參照）。是本案被告使用之
    一字型起子1 支係由金屬打造，質地堅硬，為足以殺傷人生
    命、身體之器械，乃屬具有危險性之兇器甚明。核被告所為
    ，係犯刑法第321 條第1 項第3 款之攜帶兇器竊盜罪。又被
    告有事實欄所載之科刑執行資料，此有卷附臺灣高等法院被
    告前案紀錄表在卷可查，其受有期徒刑之執行完畢，5 年以
    內故意再犯本件有期徒刑以上之罪，為累犯，應依刑法第47
    條第1 項規定加重其刑。爰審酌被告已於犯後坦承犯行，態
    度良好，及其犯罪之動機、目的、犯罪態樣、造成被害人之
    損害程度、被告智識程度、平日素行等一切情狀，量處如主
    文所示之刑，以資懲儆。扣案一字型起子1 支，係被告所有
    供本件犯罪所用之物，爰依刑法第38條第1 項第2 款宣告沒
    收，附此敘明。
據上論斷，應依刑事訴訟法第284 條之1 、第299 條第1 項前段
，刑法第321 條第1 項第3 款、第47條第1 項、第38條第1 項第
2 款，判決如主文。
本案經檢察官施昱廷到庭執行職務。
中    華    民    國    98    年    6     月    23    日
                    刑事庭  法  官  徐  培  元
以上正本證明與原本無異。
如不服本判決應於收受判決後10日內向本院提出上訴書狀，並應
敘述具體理由。其未敘述上訴理由者，應於上訴期間屆滿後20日
內向本院補提理由書 (均須按他造當事人之人數附繕本)「 切勿
逕送上級法院」。
                            書記官  張  筆  隆
中    華    民    國    98    年    6     月    23    日
附錄本案論罪科刑法條全文刑法第321 條（加重竊盜罪）
犯竊盜罪而有左列情形之一者，處6 月以上、5 年以下有期徒刑
：
一  於夜間侵入住宅或有人居住之建築物、船艦或隱匿其內而犯
    之者。
二  毀越門扇、牆垣或其他安全設備而犯之者。
三  攜帶兇器而犯之者。
四  結夥三人以上而犯之者。
五  乘火災、水災或其他災害之際而犯之者。
六  在車站或埠頭而犯之者。
前項之未遂犯罰之。


司法院資訊處製作；財團法人民間司法改革基金會備份。
